【裁判字號】    89,易,729
【裁判日期】    890907
【裁判案由】    竊盜等
【裁判全文】
臺灣新竹地方法院刑事判決                          八十九年度易字第七二九號
    公  訴  人  臺灣新竹地方法院檢察署檢察官
    被      告  乙○○
右列被告因竊盜案件，經檢察官提起公訴（八十九年度偵字第七二四號），本院判決
如左：
    主  文
乙○○竊盜，處有期徒刑月，緩刑貳年。緩刑期間付保護管束。
    事  實
一、乙○○於民國八十九年一月八日下午一時許，在新竹市○○里○○○路四十六巷
    口，見趙翠英所有、甲○○管有之車號ＨＴＨ─二四二號機車停放路邊，車鑰匙
    遺留在機車上，竟意圖為自己不法所有，乘甲○○不注意之際，徒手以該車鑰匙
    啟動引擎鎖電門，竊取該機車一部（內含彰化銀行存摺一本、印章一枚）駛離現
    場，供己所用，並於同日下午一時五十一分許騎乘該部機車，為內政部警政署國
    道公路警察局省道第一隊南寮分隊警員製單舉發其無照駕駛、未戴安全帽。嗣因
    其將該車藏放在丙○○位於新竹縣竹北市○○路三十五號住處，而於八十九年一
    月二十六日中午十二時許，因丙○○另涉竊盜罪嫌，為警在上址查扣機車一部、
    彰化銀行存摺一本、印章一枚（業經甲○○領回），並循線獲知上情。
二、案經新竹縣警察局報請臺灣新竹地方法院檢察署檢察官偵查起訴。
    理  由
一、訊據被告乙○○於本院審理中矢口否認竊盜犯行，辯稱：是阿華的朋友拿鑰匙給
    我騎車云云。經查：
  （一）被告乙○○對於前揭時地，徒手竊取機車之時間、地點、方式等細節，迭於
        警訊、偵訊中均已供承不諱，核與被害人甲○○於警訊中指述機車遭竊情節
        大致相符，並經證人丙○○於警訊、本院調查中證述被告竊車之情屬實，佐
        以該機車於八十九年一月八日下午一時許遭竊，而被告旋即於同日下午一時
        五十一分騎乘該部機車，因無照駕駛、未戴安全帽，為內政部警政署國道公
        路警察局省道第一隊南寮分隊警員製單舉發之情，有內政部警政署國道公路
        警察局舉發違反道路交通管理事件通知單附卷可憑，被告於本院翻異前詞，
        應係事後飾卸之詞，自難採信。
  （二）此外，上開遭竊之機車一部、彰化銀行存摺一本、印章一枚，業經被害人甲
        ○○領回之事實，有贓證物品認領保管收據一紙附卷可稽，本案事證已臻明
      確，被告上開所辯仍無解於前開竊盜犯行之成立，其竊盜犯行洵堪認定，自
        應依法予以論罪科刑。
  （三）另，被告雖因中度智障而領有中華民國殘障手冊在卷可查，惟經本院訊問時
        ，尚能明瞭訊問意旨而予以達意，或敘明查獲過程，或空言否認，是認被告
        所領有上開殘障手冊，尚無足影響本院對其論科之認定，併此敘明。
二、核被告所為，係犯刑法第三百二十條第一項之竊盜罪。爰審酌被告徒手竊取他人
    機車供己所用，致被害人所生財產損害程度，及其犯後態度等一切情狀，量處如
    主文所示之刑。末查，被告未曾受有期徒刑以上刑之宣告，有臺灣高等法院被告
    全國前案紀錄表在卷可按，其一時失慮致罹刑典，受此刑之宣告後，當知警惕，
    信無再犯之虞，本院認其宣告之刑以暫不執行為適當，爰併均宣告緩刑二年，以
    勵自新。再，被告因中度智障兒領有殘障手冊，極易因所處環境不佳或交友不甚
    而誤入歧途，成為社會犯罪之潛在因素，是認被告於緩刑期間，應交付保護管束
    ，藉此導正行為方向，附此敘明。
三、另，被告丙○○被訴竊盜部分，俟其到庭後，另行審結。
據上論斷，應依刑事訴訟法第二百九十九條第一項前段，刑法第三百二十條第一項、
第七十四條第一款、第九十三條第一項，罰金罰鍰提高標準條例第一條前段，判決如
主文。
本案經檢察官林李嘉到庭執行職務。
中      華      民      國    八十九    年      九      月      七      日
                                    臺灣新竹地方法院刑事第一庭
                                        法  官    黃  美  文
右正本證明與原本無異。
如不服本判決，應於判決送達後十日內向本院提出上訴狀( 應附繕本 )，上訴於
臺灣高等法院。
                                        書記官    饒  興  蘭
中      華      民      國    八十九    年      九      月      七      日
附錄：
刑法第三百二十條第一項
意圖為自己或第三人不法之所有，而竊取他人之動產者，為竊盜罪，處五年以下有期
徒刑、拘役或五百元以下罰金。


司法院資訊處製作；財團法人民間司法改革基金會備份。
